Inventaris van het archief van de Directie Arbeidsomstandigheden en taakvoorgangers en -opvolgers van het Ministerie van Sociale Zaken en Werkgelegenheid, (1979) 1995-2004
Nationaal Archief, Den Haag
- Directie Arbeidsomstandigheden, 2
  - Taakuitvoering, 2.2
    - Arbeidstaken en -belasting, 2.2.6
      - Voorlichting en kennisontwikkeling/verwerving, 2.2.6.3
        - Het aanwijzen van de Stichting Registratie Arbeids- en Organisatiedeskundigen (SRAO) als een Zelfstandig Bestuursorgaan (ZBO) om arbeids- en organisatiedeskundigen te kunnen registreren, 1998; 688; pak
        - Het behandelen van diverse aanvragen tot het houden van voordrachten en presentaties op diverse bijeenkomsten, 1998-1999; 689; omslag
        - Het deelnemen aan de klankbordgroep van de Stichting Registratie Arbeids- en Organisatiedeskundigen (SRAO) inzake het certificeren en registreren van arbeids- en organisatiedeskundigen, 1998-2000; 690; pak
        - Het deelnemen aan de juryvergaderingen van de verkiezing Kroon op het Werk, 1998 - 2001; 691-692; 2 omslagen
          - 1998-1999, 691; omslag
          - 2000-2001, 692; omslag
        - Vergaderstukken van de Tripartiete Werkgroep Arboconvenanten met als doel elkaar (sociale partners en overheid) op de hoogte te houden van de ontwikkelingen met betrekking tot arboconvenanten, 1999; 693; omslag
        - Het instellen van de Commissie Psychische Arbeidsongeschiktheid met als taak het ontwikkelen van inzichten die zijn gericht op het verbeteren van het proces van preventie, zorg, begeleiding en reïntegratie bij ziekte of uitval uit arbeid om psychische redenen, 1999-2000; 694; omslag
        - Het voeren van overleg met het Ministerie van Onderwijs, Cultuur en Wetenschap (OC&W) over ziekteverzuim en RSI binnen het onderwijs, 2000; 695; omslag
        - Het houden van presentaties, speeches en toespraken bij diverse evenementen, 2000-2001; 696; omslag
        - Het verlenen van medewerking aan het opstellen van de publicatie- en voorlichtingsbladen van de Arbeidsinspectie (AI), 2000-2001; 697; omslag
      - Wet- en regelgeving, 2.2.6.4
        - Voorbereiden van het ontwerp-Besluit Fysieke Belasting, 1992; 698; pak
        - Het informeren van de minister/staatssecretaris inzake de vrijstellingsregeling van het bedienen van heftrucks door jeugdigen, alsmede correspondentie hieromtrent, 1995-1996; 699; omslag
        - Het tijdelijk handhaven van de trekkerrijbewijsregeling (na de intrekking van het Arbeidsbesluit Jeugdigen) naar aanleiding van geuite bezwaren van diverse instanties, 1996-1997; 700; omslag
        - Het informeren van de minister over de Vrijstellingsregeling Arbreidsbesluit Jongeren, verbod vleessnijmachines, en het informeren van de Federatie Nederlandse Vakbeweging (FNV) inzake het Arbeidsomstandighedenbesluit, de arbeidsomstandigheden van jeugdige werknemers, 1997; 701; omslag
        - Het informeren van de staatssecretaris inzake de regelgeving en normering voor handmatig tillen op het werk, 1998; 702; pak
        - Het informeren van de Vaste Commissie voor Sociale Zaken en Werkgelegenheid van de Tweede Kamer over het uitzonderen van het geluidsniveau in discotheken in het nieuwe Arbobesluit, alsmede correspondentie inzake schadelijk geluid in discotheken, 1998-1999; 703; omslag
        - Het voorbereiden en toetsen van de Regeling Tegemoetkoming Asbestslachtoffers, 1998-2000; 704; pak
        - Het voorbereiden van de wijziging van het Arbobesluit met betrekking tot de grenswaarden van schadelijk geluid op de arbeidsplaats, 1999; 705; omslag
        - Het voeren van overleg met het Ministerie van Financiën over de subsidieregeling Financiële Ondersteuning Arbeidsmiddelen (FARBO-regeling), 2000; 706; omslag
        - Het voorbereiden en vaststellen van het Financieel Beheersconcept (FBC) Arboconvenanten inzake de werkwijze voor de uitvoering van de Subsidieregeling convenanten arbeidsomstandigheden, 2000; 707; omslag
        - Het vaststellen van het financieel beheersconcept Regeling Tegemoetkoming Asbestslachtoffers (TAS), alsmede correspondentie met het Instituut Asbestslachtoffers, 2000-2001; 708; omslag
      - Internationaal, 2.2.6.5
        - Het leveren van een bijdrage aan de Nederlandse rapportages over de naleving van Verenigde Naties (VN)-Verdragen, 1999-2000; 709-710; 1 pak en 1 omslag
          - Uitbanning van alle vormen van discriminatie jegens vrouwen (VN-Vrouwenverdrag) 1999-2000, 709; pak
          - Uitbanning van alle vormen van rassendiscriminatie (VN-Verdrag) 2000, 710; omslag
            Nota bene: International Convention on the Elimination of all Forms of Racial Dicrimination (CERD)
- Directie Arbeidsveiligheid en -Gezondheid, 3
  - Organisatie, 3.1
    - Het treffen van voorzieningen voor het archiefbeheer als gevolg van de reorganisatie SZW in Beweging, 2001-2004; 711; pak
      Nota bene: Met verklaring van overdracht
    - Het vaststellen van het Organisatie-, Mandaat- en Volmachtbesluit Ministerie Sociale Zaken en Werkgelegenheid (SZW) 2002-2004, 2001-2004; 712; pak
    - Het rapporteren over de stand van zaken inzake de implementatie van competentiemanagement binnen de directie, 2002; 713; omslag
    - Het voorstellen van verbeteringen ten behoeve van de vermindering van de administratieve lasten op het gebied van arbeidsomstandigheden, 2002; 714; omslag
    - Het doen uitgaan van formats voor de toedeling van apparaatskosten ten behoeve van de begrotingsvoorbereiding, 2002-2004; 715; omslag
    - Het geven van commentaar op de conceptjaarplannen van de Arbeidsinspectie, 2002-2004; 716-717; 2 omslagen
      - Jaarplan 2003 en 2004 2002-2003, 716; omslag
      - Jaarplan 2005 en Visienota 2004, 717; omslag
    - Het voorbereiden en vaststellen van directie- en beleidsplannen van de Directie Arbeidsveiligheid en -gezondheid (A&G), 2002-2004; 718-720; 1 pak en 2 omslagen
      - Directie- en Beleidsplan over 2002 2002, 718; omslag
      - Directieplan over 2003 2002-2003, 719; pak
      - Directieplan over 2004 2004, 720; omslag
  - Taakuitvoering-, 3.2
    - Algemeen-, 3.2.1
      - Het deelnemen aan Eurostat, het statistische bureau van de Europese Unie, 2000-2003; 721-725; 5 pakken
        - Deel 1 2000, 721; pak
        - Deel 2 2000, 722; pak
        - Deel 3 2000-2002, 723; pak
        - Deel 4 2000-2003, 724; pak
        - Deel 5 2000-2003, 725; pak
      - Het beantwoorden van Kamervragen over diverse onderwerpen, 2001-2004; 726-727; 1 pak en 1 omslag
        - 2001-2003, 726; pak
        - 2004-, 727; omslag
      - Het geven van advies over diverse besluiten en rapportages door de ministerraad / ondernemingsraad van de Directie Arbeidsveiligheid en -Gezondheid (A&G), 2002-2003; 728; omslag
      - Het informeren en adviseren van de directeur-generaal en de staatssecretaris over diverse onderwerpen van de Directie Arbeidsveiligheid en -Gezondheid (A&G), 2002-2003; 729; omslag
      - Het voeren van overleg met de Vaste Commissie voor Sociale Zaken en Werkgelegenheid van de Tweede Kamer over diverse onderwerpen, 2002-2003; 730; omslag
      - Het informeren en adviseren van de minister en of staatssecretaris door middel van gespreksrapportages van de Directie Arbeidsveiligheid en Gezondheid (A&G), 2002-2004; 731-732; 1 pak en 1 omslag
        - 2002-2003, 731; pak
        - 2004, 732; omslag
      - Het voeren van correspondentie en overleg met diverse internationale organisaties over diverse richtlijnen, 2002-2004; 733; pak
      - Het voeren van overleg met diverse instanties, 2002-2004; 734-736; 1 pak en 2 omslagen
        - Met de Vaste Kamercommissie van het Ministerie van Sociale Zaken en Werkgelegenheid 2002-2003, 734; omslag
        - Directeuren-generaaloverleg tussen het Ministerie van Volkshuisvesting, Ruimtelijke Ordening en Milieubeheer (VROM)- Sociale Zaken en Werkgelegenheid (SZW) 2002-2004, 735; pak
        - Met diverse instanties 2002-2004, 736; omslag
      - Het voorbereiden, wijzigen of herzien van diverse beleidsregels, 2002-2004; 737; omslag
      - Het voorbereiden, wijzigen of herzien van wet- en regelgeving, 2002-2004; 738; omslag
      - Het wijzigen van beleidsregels van het Arbobesluit houdende verlening van mandaat aan het Nederlands Centrum van Normalisatie (NEN) met betrekking tot de aanwijzing van geharmoniseerde normen, 2002-2004; 739; pak
      - Documentatie aangeleverd in het kader van de Europese Week voor Veiligheid en Gezondheid 2002/2003, 740; omslag
      - Het evalueren en handhaven van het beleid van de Directie Arbeidsveiligheid en -Gezondheid (A&G), 2003-2004; 741; omslag
      - Het informeren en adviseren van de minister en de staatssecretaris over Gezondheidsraadadviezen over diverse onderwerpen, 2003-2004; 742-745; 3 pakken en 1 omslag
        - 2003, 742; pak
        - Deel 1 2004, 743; pak
        - Deel 2 2004, 744; pak
        - Deel 3 2004, 745; omslag
      - Het (laten) verrichten en begeleiden van onderzoeken die inzicht geven in de arbeidsomstandigheden, 2003-2004; 746-751; 4 pakken en 2 omslagen
        - Diverse onderzoeken door diverse instanties 2003, 746; pak
        - Het onderzoek door de Nederlandse Organisatie voor Toegepast Natuurwetenschappelijk Onderzoek (TNO) Onderzoek toepassing Subsidieregeling Financiële Ondersteuning Arbeidsmiddelen (FARBO) 2003, 747; pak
        - Het onderzoek door het Rijksinstituut voor Geneesmiddelenonderzoek (RIGO) naar een risicomodel arbeidsongevallen 2003, 748; omslag
        - Het onderzoek door de Nederlandse Organisatie voor Toegepast Wetenschappelijk Onderzoek (TNO) De Toepassing van de Occupational Air Requirement (OAR) voor verfspuiten 2003-2004, 749; omslag
        - Het onderzoek door de Nederlandse Organisatie voor Toegepast Natuurwetenschappelijk Onderzoek (TNO) Programmeringsstudie Repetitive Strain Injury (RSI)-maatregelen: preventie, behandeling en reïntegratie 2004, 750; pak
        - Het onderzoek door de Nederlandse Organisatie voor Toegepast Natuurwetenschappelijk Onderzoek (TNO) Risicogerichte Classificatie van Werkzaamheden met Asbest 2004, 751; pak
      - Het voeren van overleg over de coördinatie en voortgang van onderzoeken binnen het Directoraat-Generaal Arbeidsomstandigheden en Sociale Verzekeringen (DGASV), 2003-2004; 752; pak
    - Werk en Belasting-, 3.2.2
      - Beleidsontwikkeling en -vaststelling, 3.2.2.1
        - Het behandelen van de klachten van de heer E. van Amerongen, 2001-2002; 753; omslag
        - Het informeren en adviseren van de minister/staatssecretaris over adviezen van de Gezondheidsraad, 2001-2002; 754-761; 3 pakken en 5 omslagen
          - Ethanol 2001-2002, 754; pak
          - Styreen, tolueen, xyleen en ethhyleenoxide 2001-2002, 755; pak
          - Acrylamide, p-chloornitrobenzeen, dichlooracetyleen, N-N-dimethylaniline, fenylglycidylether, N-methylhydrazine, tetranitromethaan, waterstofperioxide en xylidine (isomeren) 2002, 756; pak
          - Azobisisobutyronitril 2002, 757; omslag
          - Diverse stoffen 2002, 758; omslag
          - Enfluraan en isofluraan 2002, 759; omslag
          - Gezondheidsraadadvies Onderzoek Gezondheidsrisico's Stoffen: Een Gerichtere Benadering (Engelse vertaling) 2002, 760; omslag
          - Normering van huidblootstelling 2002, 761; omslag
        - Het rapporteren over het meerjarenbeleid, 2001-2004; 762-763; 2 omslagen
          - Beleid inzake arbeidsgerelateerde psychische aandoeningen (PsA) en RSI (Repetitive Strain Injury) 2001-2004, 762; omslag
          - Beleid Strategie Omgaan Met Stoffen (SOMS) 2002-2003, 763; omslag
        - Het voorbereiden, wijzigen of herzien van beleidsregels, 2001-2004; 764-769; 1 pak en 5 omslagen
          - Tillen op bouwplaatsen 2001-2004, 764; pak
          - Fysieke belasting in de gezondheidszorg 2002-2004, 765; omslag
          - Legionella 2003, 766; omslag
          - Werken met verontreinigde grond of verontreinigd grondwater 2003, 767; omslag
          - Beheersing kwartsblootstelling (certificering zandsteenbedrijven) 2003-2004, 768; omslag
          - Kappersbranche 2004, 769; omslag
        - Het deelnemen aan het College van Deskundigen voor het vaststellen van criteria voor (her)registratie van stralingsdeskundigen, 2002-2004; 770; omslag
        - Het informeren en adviseren van de minister/staatssecretaris inzake diverse onderwerpen, 2002-2004; 771-773; 2 pakken en 1 omslag
          - Diverse onderwerpen van de Directie Arbeidsveiligheid en –Gezondheid (A & G) / Afdeling Werk en Belasting (W & B), deel 1 2002-2004, 771; pak
          - Diverse onderwerpen van de Directie Arbeidsveiligheid en –Gezondheid (A & G) / Afdeling Werk en Belasting (W & B), deel 2 2002-2004, 772; pak
          - Gespreksrapportages van de Directie Arbeidsveiligheid en –Gezondheid (A & G) / Afdeling Werk en Belasting (W & B) 2002-2004, 773; omslag
      - Onderzoek, 3.2.2.2
        - Ontvangen van advies van de Gezondheidsraad over eventuele gezondheidsschade door blootstelling aan de elektromagnetische velden die afkomstig zijn van antennes en mobiele telefoons, 2002; 774; omslag
        - Rapport van de Nederlandse Organisatie voor Toegepast-Natuurwetenschappelijk Onderzoek (TNO) De praktijk van sociaal medische begeleiding en voorspellers van werkhervatting bij Repetitive Strain Injury (RSI) in opdracht en met subsidie van het Ministerie van Sociale Zaken en Werkgelegenheid, met geleidebrief, 2002; 775; omslag
        - Het voorbereiden en begeleiden van onderzoeken welke door externe onderzoeksinstituten worden verricht, 2002-2003; 776-781; 6 omslagen
          - Onderzoek Vluchtige Organische Stoffen (VOS) in de leer- en lederwarenindustrie door Chemielinco BV 2002, 776; omslag
          - Onderzoek werkterreinanalyse chroom en chroomverbindingen door Tauw BV 2002, 777; omslag
          - Onderzoek Doelfinancieringsprogramma door de (Nederlandse Organisatie voor) Toegepast Natuurwetenschappelijk Onderzoek (TNO) 2002-2003, 778; omslag
          - Onderzoek naar gezondheidseffecten van watergedragen producten door stichting Arbouw en het hoofdbedrijfschap Afbouw 2002-2003, 779; omslag
          - Onderzoek naar inventarisatie van vluchtige stoffen en oplosmiddelen met wettelijke of bestuurlijke grenswaarden door OpdenKamp Adviesgroep 2002-2003, 780; omslag
          - Onderzoek naar verkenning beleidsopties Occupational Air Requirement (OAR) door Beleidsonderzoek & -advies (B&A) Groep 2002-2003, 781; omslag
        - Het opzetten en begeleiden van het project (Kwartiermaker) herinrichting certificeringsysteem voor asbestbedrijven, 2003-2004; 782; pak
        - Rapport inzake het onderzoek naar eliminatie van oplosmiddelen in kunstharscoatingsystemen van het Hoofdbedrijfschap Afbouw en Onderhoud, met geleidebrief, 2004; 783; omslag
        - Vergaderstukken van de Programma-Commissie (Nederlandse Organisatie voor) Toegepast Natuurwetenschappelijk Onderzoek (TNO) inzake het doelfinancieringsprogramma Chemische en Biologische Gezondheidsrisico's, 2004-; 784-785; 2 pakken
          - 2004 aug. - dec., 784; pak
          - 2004 feb. - juli, 785; pak
      - Voorlichting en kennisontwikkeling/verwerving, 3.2.2.3
        - Het verlenen van medewerking aan de toelevering van informatie in het kader van de overzichtsconstructie milieu (ocm), 2002-2003; 786; pak
        - Het adviseren aan het Nederlands Centrum voor Beroepsziekten (NCvB) over de opzet, inhoud en planning van signaleringsrapporten, 2002-2004; 787; omslag
        - Het verlenen van medewerking aan het opstellen van Arbo-Informatiebladen (AI) door de Staatsdrukkerij en Uitgeverij (SDU), 2002-2004; 788; pak
        - Het voeren van overleg met diverse instanties, 2002-2004; 789-794; 2 pakken en 4 omslagen
          - Met vertegenwoordigers van de Nederlandse Vereniging voor Stralingshygiëne 2002, 789; omslag
          - Met het Verbond van Nederlandse Ondernemingen- Nederlandse Christelijke Werkgeversverbond (VNO-NCW) 2002-2003, 790; omslag
          - Met de Gezondheidsraad inzake de voortgang van werkzaamheden 2002-2004, 791; pak
          - Met de leden van de asbestbranche over asbestaangelegenheden 2002-2004, 792; pak
          - Met erkende dosimetrische diensten en het Nederlands Meet Instituut (NMI) 2002-2004, 793; omslag
          - Met het Ministerie van Volkshuisvesting, Ruimtelijke Ordening en Milieubeheer (VROM) en andere instanties over asbestproblematiek 2002-2004, 794; omslag
      - Wet- en regelgeving, 3.2.2.4
        - Het voorbereiden van de wijziging van diverse ministeriële regelingen in het kader van het Besluit Stralingsbescherming, 2001-2004; 795; pak
        - Het wijzigen van de Arboregeling na wijziging van het Arbobesluit in verband met de implementatie van de EU-Richtlijn Chemische Agentia, 2002; 796; pak
        - Het wijzigen van de Regeling Goedgekeurde Ionisatie-Rookmelders, 2002; 797; omslag
        - Het voorbereiden en vaststellen van het Besluit Detectie Radioactief Besmet Schroot, 2002-2003; 798; omslag
        - Het voorbereiden van de vaststelling van regels voor de inventarisatie en verwijdering van asbest, alsmede correspondentie inzake certificatie van asbestverwijderingsbedrijven, 2002-2004; 799; pak
        - Het voorbereiden van het ontwerp-Productenbesluit Asbest en de daaruit voortvloeiende wijziging van het Arbobesluit, 2002-2004; 800; omslag
        - Het voorbereiden en vaststellen van de Vervangingsregeling Timmerindustrie voor werkzaamheden met vluchtige organische stoffen, 2003; 801; omslag
        - Het informeren en adviseren van de staatssecretaris inzake aanvragen tot vergunningen in het kader van de Kernenergiewet, alsmede correspondentie hieromtrent, 2003-2004; 802; pak
        - Het medeparaferen van de wijziging van het Mandaatbesluit Vergunningen, Ontheffingen en Goedkeuringen Kernenergiewet, alsmede het informeren van de staatssecretaris over dit besluit, 2003-2004; 803; omslag
        - Het wijzigen van de Arbeidsomstandighedenregeling inzake het recirculatieverbod, 2003-2004; 804; omslag
        - Het evalueren van het Project Hoge en Lage Risico's in de arbeidsomstandighedenregelgeving, 2004; 805; omslag
        - Het informeren van de staatssecretaris inzake de vaststelling van de nieuwe Nucleaire Veiligheidsregels (NVR's), 2004; 806; omslag
        - Nota aan de staatssecretaris inzake de wijziging van het Arbobesluit in verband met de definitie van kankerverwekkend proces, met bijlage, 2004; 807; omslag
      - Internationaal, 3.2.2.5
        - Het verlenen van medewerking aan de rapportages over de Internationale Arbeidsorganisatie (IAO)-verdragen, 2002-2004; 808; pak
    - Werk en Producten-, 3.2.3
      Nota bene: Het geheel van basisvoorzieningen en netwerken bedoeld ter voorkoming en vermindering van arbeidsrisico's als gevolg van straling en gevaarlijke stoffen ten aanzien van arbeidsmiddelen
      - Beleidsontwikkeling en -vaststelling, 3.2.3.1
        - Het informeren van de staatssecretaris over de wijze van het aansturen van het College voor de Toelating van Bestrijdingsmiddelen (CTB), alsmede correspondentie hieromtrent, 2001-2004; 809; omslag
        - Het deelnemen aan het overleg met het Ministerie van Economische Zaken over het gezamenlijke Convenant/Project Aanpak Strijdige Regels; bevat medeondertekend Convenant Aanpak Strijdige Regels, 2002-2004; 810; omslag
        - Het deelnemen aan zowel de Projectgroep als het Handhavingsoverleg (HHO) Departementaal Projectbureau Handhavingsbeleid (DP-H), 2002-2004; 811; pak
        - Het goedkeuren van de begroting en jaarrekeningen van het College voor de Toelating van Bestrijdingsmiddelen (CTB), 2002-2004; 812; pak
        - Het informeren van de staatssecretaris en de DG over het toepassen van bestrijdingsmiddelen, 2002-2004; 813; omslag
        - Het maken van opmerkingen bij de ontvangen rapporten van de Algemene Rekenkamer; nota van bevindingen onderzoek Toelatingsbeleid gewasbeschermingsmiddelen, voorstel voor overdracht van verbetertraject naar aanleiding van het rapport bij de financieële verantwoording en het onderzoek gedogen en handhaven, 2002-2004; 814; pak
        - Het verlenen van medewerking aan het ontwikkelen van ministeriebreed beleid, 2002-2004; 815-818; 4 omslagen
          - Sociale Nota 2003 2002, 815; omslag
          - Productbeleid 2002-2004, 816; omslag
          - Maatschappelijk verantwoord ondernemen 2003, 817; omslag
          - Registratie, Evaluatie en Autorisatie van Chemische Stoffen (REACH) of het nieuwe Europese stoffenbeleid 2004, 818; omslag
        - Het voorbereiden en vaststellen van een beleidsregel inzake buisrailsystemen in kassen, 2002-2004; 819; omslag
        - Het voorbereiden, intrekken, of wijzigen van beleidsregels inzake bestuurlijke grenswaarden (Maximaal Aanvaarde Concentratie) (MAC)-waarden), 2002-2004; 820; pak
        - Rapportages van de Directie Arbeidsveiligheid en –Gezondheid (A & G) / Afdeling Werk en Producten (W & P) over diverse onderwerpen, 2002-2004; 821; pak
        - Het vaststellen van de verdeling van taken tussen de onderzoekscoördinatoren en beleidsmedewerkers van de directie, 2003; 822; pak
        - Het informeren van de Tweede Kamer inzake het proces van het toelaten van bestrijdingsmiddelen, alsmede procedures voor de toetsingscriteria van deze middelen, 2003-2004; 823; omslag
        - Het informeren van de staatssecretaris over het geven van aanwijzingen aan het College voor de Toelating van Bestrijdingsmiddelen (CTB) inzake de beoordeling van aangroeiwerende verven voor zeegaande commerciële schepen, 2004; 824; omslag
      - Onderzoek, 3.2.3.2
        - Het begeleiden van het onderzoek van de (Nederlandse Organisatie voor) Toegepast Natuurwetenschappelijk Onderzoek (TNO)-doelfinanciering 1999 - 2002: Risicobeoordeling bij dermale blootstelling (dermale kinetiek en dermale dynamiek), 825; pak
        - Het inbrengen van een standpunt met betrekking tot het evalueren van de staat van dienst (zelfevaluatie) van de Gezondheidsraad, 2002-2003; 826; omslag
        - Het begeleiden van onderzoeken in het kader van het Doelfinancieringsprogramma van de (Nederlandse Organisatie voor) Toegepast Natuurwetenschappelijk Onderzoek (TNO), 2002-2004; 827-828; 2 pakken
          - 2002, 827; pak
          - 2003-2004, 828; pak
        - Het ontvangen van advies van de Gezondheidsraad over onderwerpen ten behoeve van de bescherming van beroepsmatig aan stoffen blootgestelde personen, 2002-2004; 829-831; 1 pak en 2 omslagen
          - Cyanide en halothaan 2002, 829; omslag
          - Formaldehyde 2003, 830; omslag
          - Tetrachloroethylene (PER), metallisch lood, nikkel, nikkelverbindingen en B-chloropreen 2003, 831; pak
        - Het voorbereiden en begeleiden van onderzoeken, 2003-2004; 832-843; 9 pakken en 3 omslagen
          - Nieuwe methodieken in hazard assessment en risicobeoordeling 2003, 832; pak
          - Systeem van accreditatie en certificatie voor Sociale Zaken en Werkgelegenheid (SZW)-doeleinden 2003, 833; omslag
          - Analyse Subsidieregeling Preventie van Arbeidsuitval (SPA) 2003-2004, 834; omslag
          - Deregulering bij productkeuringen 2003-2004, 835; pak
          - Risicokarakterisering van de Technical Guidance Document (TGD) 2003-2004, 836; omslag
          - Scoping van stoffen voor classificatie als kankerverwekkend 2003-2004, 837; pak
          - Scoping van stoffen voor classificatie als voor de voortplanting giftig 2003-2004, 838; pak
          - Stralingsbescherming en het bepalen van de effectieve dosis van de werknemer 2003-2004, 839; pak
          - Herziening stelsel van grenswaardenstelling 2004, 840; pak
          - Internationale literatuurstudie arbobeleid 2004, 841; pak
          - Marktinformatie over arbeidsmiddelen 2004, 842; pak
          - Stand der techniek - dieselmotoremissies 2004, 843; pak
        - Het voorbereiden van het overleg met de Nederlandse Organisatie voor Toegepast Natuurwetenschappelijk Onderzoek (TNO) Arbeid, 2004; 844; omslag
      - Voorlichting en kennisontwikkeling/verwerving, 3.2.3.3